【裁判字號】    98,裁,1734
【裁判日期】    980716
【裁判案由】    營利事業所得稅
【裁判全文】
最  高  行  政  法  院  裁  定
                                      98年度裁字第1734號
抗  告  人  紅君實業有限公司
代  表  人  甲○○
                          送達.
上列抗告人因與相對人財政部臺灣省北區國稅局間營利事業所得
稅事件，對於中華民國98年3月17日臺北高等行政法院97年度訴
字第3029號裁定，提起抗告，本院裁定如下︰
    主  文
抗告駁回。
抗告訴訟費用由抗告人負擔。
    理  由
一、按抗告法院認抗告為不合法或無理由者，應為駁回抗告之裁
    定。
二、本件抗告人在原審法院，以相對人做成之94年度營利事業所
    得稅核定稅額繳款書（單照編號：000000000）當成行政處
    分，申請復查，進而提起撤銷訴訟。
三、原裁定則基於下述理由，認定抗告人起訴不合法，而駁回其
    起訴：
  (一)本件原核定稅額繳款書之限繳日期為民國96年10月25日，並
    於96年10月4日送達予抗告人，抗告人於收受上開繳款書後
    即於96年11月23日具狀申請復查，嗣抗告人自稱「本公司於
    96年11月23日申請復查94年度營利事業所得稅事件乙案，經
    貴局協談詳加解說後，徵納雙方已有共識，茲申請全部撤回
    復查。」等語，乃於96年（未具日期）具狀撤回復查申請，
    是本件即應視為未申請復查。
  (二)而抗告人針對同一處分，再於97年4月22日具狀申請復查，
    其提起之復查顯已逾30日之法定不變期間，原核定稅額處分
    應於復查期間屆滿時即告確定。
  (三)雖抗告人於上開撤回復查申請後，曾接獲相對人所寄發限繳
    日期為97年3月30日之94年度營利事業所得稅核定稅額繳款
    書，惟查：該繳款書僅是補發性質，此觀該繳款書之補徵稅
    額及罰鍰金額均與原處分內容相符即可知，顯見該繳款書僅
    係有關抗告人應於限繳日期內繳款之觀念通知，並非行政處
    分，並不得為申請復查之客體。本件抗告人既對於已確定之
    行政處分提起撤銷訴訟，即有起訴不備其他要件之違法，且
    依其情形無從補正，自應以裁定駁回之。
四、為此抗告人提起本件抗告，主張：「由法律與命令所定之時
    效，以憲法長期觀點來看，皆屬無效設定，則本件係相對人
    以時效或程序不合來規範人民之憲法權利。又抗告人已提出
    國外客戶扣款之證明文件，惟原審法官與相對人卻完全不做
    解釋，故抗告人有提起抗告之必要，請求廢棄原裁定」等情
    。
五、經查稅務行政爭訟應遵循法定之訴願先行程序（即復查程序
    ），為稅捐稽徵法第35條所明定，此等程序規定不僅為行政
    高權之表彰，亦給予稅捐稽徵機關自我審查處分合法性之機
    會，在普遍採行「訴願先行」之現今法制下，以上之程序規
    定並無違憲可言。而抗告人既然在程序上已不得再為行政爭
    訟，其實體法上之爭議，原審法院亦無審酌之必要，是以原
    審法院裁定駁回其訴，於法有據，抗告意旨指摘原裁定違法
    ，自非可採，應予駁回。
六、據上論結，本件抗告為不合法。依行政訴訟法第104條、民
    事訴訟法第95條、第78條，裁定如主文。
中    華    民    國    98    年    7     月    16    日
                    最高行政法院第一庭
                        審判長法官  鄭  淑  貞
                              法官  侯  東  昇
                              法官  黃  秋  鴻
                              法官  帥  嘉  寶
                              法官  胡  方  新
以  上  正  本  證  明  與  原  本  無  異
中    華    民    國    98    年    7     月    16    日
                              書記官  莊  俊  亨


司法院資訊處製作；財團法人民間司法改革基金會備份。
